---
title: "20180820_黑龙江真实路网实验3"
author: "wzy"
date: "2018年8月20日"
output: html_document
---

本实验用于展示如何使用HVS包来实现“虚拟收费站”的单日流量计算功能。

首先载入HVS包和其他包（magrittr用于便捷的管道计算，knitr用于格式化输出）

```{r}
library(HVS)
library(magrittr)
library(knitr)
```

## 第一步：载入基础数据

- hlj_roadnet为黑龙江路网邻接矩阵，维度是199*199，，元素为0代表两点不直接连通（或是与它自己），元素不为0代表两点直接连通，值反映两点之间的里程；
- hrbs为哈尔滨区域内的单日收费数据，有22列；
- indextable为收费数据中的站编号与路网邻接矩阵的序号对应表。

```{r}
load("D:/R/packages/HVS/data-raw/hlj_roadnet.RData")
load("D:/R/packages/HVS/data-raw/hrbs.RData")
load("D:/R/packages/HVS/data-raw/indextable.RData")
```

### 路网邻接权重矩阵

```{r}
hlj_roadnet[1:10,1:10]
```

### 哈尔滨收费数据

```{r}
head(hrbs,10)
```

### 编号序号对应表

```{r}
head(indextable,20)
```


## 第二步：路径匹配

### 计算任意两点间路径

dijkstra_matrix函数，输入：邻接权重矩阵；

输出：

- mileage：记录两点间路径里程；
- path：记录两点间路径点信息；

```{r}
result <- dijkstra_matrix(weight_mat = hlj_roadnet)
mileage <- result[[1]]
path <- result[[2]]
```

```{r}
mileage[1:10,1:10]
```

```{r}
path[[1]][[99]]
path[[2]][[66]]
```

### 编码转序号

将收费数据的ENSTATIONINDEX列输入indextoseq函数得到对应序号，记为ENSEQ；出口同理。

```{r}
hrbs$ENSEQ <- indextoseq(hrbs$ENSTATIONINDEX)
hrbs$EXSEQ <- indextoseq(hrbs$EXSTATIONINDEX)
```

去掉序号为0的，即编码找不到的（收费数据中有一些收费站编码在路网中暂无对应信息）

```{r}
hrbs <- hrbs[hrbs$ENSEQ != 0 & hrbs$EXSEQ != 0,]
dim(hrbs)
```

### 路径匹配

将每一条收费数据的OD匹配出路径。

```{r}
hrbs$path <- mapply(function(O,D) path[[O]][[D]],hrbs$ENSEQ,hrbs$EXSEQ)
head(hrbs$path)
```

## 第三步：交通流计算

### 拆分link

```{r}
hrbs$link <- lapply(hrbs$path,extract_link)
head(hrbs$link)
```

### 得到所有link

```{r}
alllink <- all_link(hlj_roadnet)
head(alllink,20)
```

### 计算所有link单日交通量

使用多核计算

```{r}
library(parallel)
cores <- detectCores()
cluster <- makePSOCKcluster(cores)
l <- parLapply(cluster,alllink,caculate_natureflow,hrbs$link)
names(l) <- alllink
```

```{r}
system.time(parLapply(cluster,alllink,caculate_natureflow,hrbs$link))
```


使结果输出

```{r}
d <- data.frame(traffic_volumn = simplify2array(l))
d$seqlink <- rownames(d)
d$indexlink <- seqlinktoindexlink(rownames(d))
rownames(d) <- 1:nrow(d)
d <- d[,c(3,2,1)]
kable(head(d,40))
```

